臺灣高等法院刑事判決　　　　　　　　　　　　　　九十一年度上訴字第二四九號
　　上　訴　人　臺灣臺北地方法院檢察署檢察官
　　被　　　告　丁○○
　　指定辯護人　本院甲○辯護人
右上訴人因被告違反麻醉藥品管理條例案件，不服臺灣臺北地方法院八十九年度訴緝
字第一五九號，中華民國九十年十一月二十八日第一審判決（起訴案號：臺灣臺北地
方法院檢察署八十八年度偵字第七六五七號）提起上訴，本院判決如左：
    主  文
上訴駁回。
    理  由
一、公訴意旨略以：被告丁○○係貴華（另經判決確定）之女友，與涂貴華共同基
    於非法販賣安非他命之概括犯意，推由貴華向姓名不詳之人購買安非他命後，
    再以電子秤分裝，用0000000000號行動電話做為聯絡工具，自八十七
    年三月間起至同年五月九日止，在臺北市及臺北縣土城市等地，二人連續以每包
    新台幣（下同）二千元至五千元不等之價格，非法販賣予林宗正、戊○○及丙○○吸用。嗣於八十七年五月九日零時三十五分許，經警在臺北市○○○路五０二
    號八樓Ｂ室，當場查獲林宗正持有含安非他命殘渣之空袋一個、吸食用燈泡一個
    ，林宗正供出安非他命係向丁○○、貴華購得，經林宗正撥打0000000
    000號行動電話向貴華、丁○○佯裝購買安非他命，約定於同日上午六時在
    臺北市○○○路○段一三七巷內新興公園旁交付安非他命，丁○○、貴華乃駕
    車將分裝之安非他命二包及磅秤一個攜帶於車上，於約定之上述時間前往上址擬
    交易之際，為警當場查獲，並扣得安非他命二包、磅秤一個，貴華趁機逃逸，
    因認被告涉犯麻醉藥品管理條例第十三條之一第二項第一款非法販賣麻醉藥品之
    罪嫌。
二、公訴人認被告涉犯右開罪嫌，係以被告於警訊時之自白，及證人林宗正、戊○○
    、丙○○於警訊及偵查中之證述，與扣案之安非他命二包、磅秤一個，偵查卷所
    附之臨檢紀錄表、刑事案件報告單，林宗正、戊○○、丙○○之尿液檢驗報告書
    三紙為主要論據。
三、訊據被告堅詞否認有與涂貴華共同販賣安非他命之犯行，其於原審及本院辯稱：
    當天我與戊○○被警察查獲時，是因為貴華說要先送戊○○回家，再送我回家
    ，我當時在車上睡覺，並不知道貴華跟何人約在公園旁邊，後來貴華跑掉，
    我們就被抓了；在警訊中因警察對我刑求，用電擊棒電我的手臂，我很累才會承
    認。安非他命和磅秤是貴華的，我沒有幫貴華分裝，他與他朋友之間的事我
    不知道；0000000000號行動電話是貴華在使用的，我沒有使用過，
    當天所開的車好像是涂貴華租的，不是我提供的等語。
四、按犯罪事實應依證據認定之，無證據不得推定其犯罪事實。又不能證明被告犯罪
    者，應諭知無罪之判決，刑事訴訟法第一百五十四條、第三百零一條第一項分別
    定有明文。又被告之自白，不得作為有罪判決之唯一證據，仍應調查其他必要之
    證據，以察其是否與事實相符；且認定被告不利之事實，須依積極證據，苟積極
    證據不足為不利於被告事實之認定時，即應為有利於被告之認定。最高法院三十
    年上字第八一六號分別著有判例。經查：
（一）依證人即警員乙○○於本院證稱：「在偵訊過程中，並未對被告刑求、逼供，
      我們是先抓到下游，經過指證之後才抓到上游，沒有必要對她刑求」，及證人
      丙○○證稱：「我先被警察查獲，在做筆錄時有看到丁○○被帶到警察局。當
      時丁○○有無受傷不清楚」等語，並參酌被告於歷次庭訊時均未為刑求抗辯，
      足認被告係出於自由意志下而為陳述，其辯稱受不法取供即無可信。
（二）證人丙○○固於偵查中經檢察官訊問：「安非他命向誰買？」，答稱：「貴
      華，丁○○是他的女友，他們都在一起」；又問：「如何向貴華、丁○○買
      『安』？」，答稱：「打貴華的電話0000000000，向他買過四、
      五次．．．，他都會約在外面，丁○○會在旁邊」，依證人丙○○前開證述，
      僅能證明丙○○向涂貴華購買安非他命時曾見過被告，實無法證明被告參與共
      同販賣安非他命之行為；且證人丙○○嗣於原審審理時就其購買安非他命之情
      節詳細訊問後證稱：其所吸安非他命來自於丁○○她男朋友，沒有向丁○○買
      過，錢是交阿華，安非他命也是『阿華』交付等語（參原審八十九年一月十九
      日訊問筆錄），及於本院證稱：「與被告丁○○見過兩次面。我以前的女朋友
      曾向涂貴華買過安非他命，當時丁○○和涂貴華在一起，一次是在臺北市○○
      路賓館的房間內，我女朋友向涂貴華買三千元安非他命，涂貴華拿安非他命給
      我女朋友，當時丁○○坐在床上，另一次是在三重市○○路○○路上，我女朋
      友把錢交給涂貴華，涂貴華坐在車上拿安非他命給我女朋友，當時丁○○已經
      被警察抓到」等語，足認證人購買安非他命、聯絡交錢之對象均係貴華，而
      非被告。雖丙○○另於原審訊問時稱「安非他命大多放在丁○○住處」，惟本
      件僅於八十七年五月九日查獲當日在臺北市○○○路○段新興公園旁現場扣得
      安非他命三包，有臺北市政府警察局中山分局刑事案件報告單附卷可憑，並未
      在被告丁○○住處查獲安非他命，證人丙○○證稱安非他命大多放在丁○○住
      處之事實，即乏其他積極證據佐證，實難援引為不利於被告之認定。
（三）證人戊○○、林宗正雖在警詢中均證稱：向貴華及丁○○二人購買安非他命
      云云，惟證人戊○○於八十七年五月九日檢察官初訊時證稱：「當天凌晨五點
      ，我與綽號「小白」的朋友在喝酒，因貴華呼叫我，找我打麻將，小白就載
      我去土城金城路之麥當勞，之後小白走了，我說我要回家，而某說要去林森
      北路，所以順便載我，我坐某之車子，當時丁○○在裡面，後來在新興公園
      ，警察來時，我還在車內睡覺」等語；且於原審訊問時復證稱：伊有跟貴華
      買過安非他命，不是向丁○○購買，伊跟丁○○不熟，只知道他們是男女朋友
      ，伊在警詢中是跟警察說向貴華買的，為何會去扯到被告，伊跟貴華買安
      非他命時都是伊打電話給貴華，丁○○沒有接過電話，伊去拿安非他命時丁○○也沒有在場等語（原審卷一第五十九頁）；證人林宗正於原審訊問時亦證
      稱：伊沒有跟被告買安非他命，是跟被告之男友貴華買，錢也是交給貴華
      ，伊打電話給貴華時，被告未曾接過，伊不認識被告等語（原審卷二第一０
      九頁）；經核證人戊○○、林宗正於警訊時僅籠統作證向貴華與丁○○購買
      安非他命，且知丁○○為貴華之女友，惟究竟渠等在聯絡購買安非他命時，
      被告丁○○有無分擔販賣安非他命之工作，則未能詳細供證，是否渠等認為丁○○為貴華之女友，且向貴華購買安非他命時，因丁○○在場即為不利之
      供證，不無疑問，而證人於原審及本院審理時堅稱其購買安非他命、聯絡交易
      之對象均為貴華，自難認被告丁○○有共同參與販賣安非他命予證人戊○○
      、林宗正之行為。
（四）更何況，證人即警員乙○○於本院到庭證稱：「她有承認安非他命是她和涂貴
      華共同持有的。我們到現場圍捕時，涂貴華逃跑，由我們這一組負責追緝，丁○○是被另一組同事逮捕到的」等語，亦僅足以證明被告有共同持有安非他命
      之事實（惟此亦與證據不符，詳貴華後之供述可知），復以證人貴華於原
      審訊問時，其在與被告當庭對質後，改稱安非他命實係伊所有，伊拿安非他命
      到車上被告並不知情等語（見原審八十九年十二月十三日訊問筆錄），是被告
      丁○○辯稱安非他命係貴華所有，即屬可採。又查，依據臺北市政府警察局
      中山分局刑事案件報告單犯罪事實欄之記載：「警方再循線查緝上游販毒者，
      在八十七年五月九日六時，於北市○○○路○段新興公園旁，當場逮捕到販毒
      共犯丁○○、戊○○，並在其所駕之自小客ＦＦ－六０二三內，當場起獲安非
      他命三包，販毒用之電子秤一只，主嫌貴華則趁亂逃逸，在逃中」。經查證
      車號ＦＦ─六０二三號自小客車於八十七年一月間發照，車主登記為翔順小客
      車租賃有限公司，有交通部公路局臺北區監理所九十年一月四日八九北監一字
      第八九三四一二六號函附汽車車籍查詢電腦資料附卷足憑，足證案發當時該車
      亦非被告丁○○所有；佐以證人林宗正於原審證稱：八十七年五月九日當天是
      與貴華連絡，伊約他過來，警察就下去埋伏，沒有與丁○○交談等情，足認
      貴華顯然是當日真正販賣交易之人，其才會在警方圍捕時，立刻警覺而得以
      當場逃脫，是被告丁○○於本院審理時辯稱，伊當時在車上睡覺，尚非不可採
      信，即難認被告丁○○與貴華就販賣安非他命行為有犯意之聯絡，雖被告丁○○於警訊時曾自白與貴華共同販賣安非他命，惟經調查上開事證，尚難認
      被告丁○○於警訊時之自白與事實相符，自難援引為犯罪之證據。此外，復查
      無其他積極證據足認被告確有公訴人所指之犯行，不能證明被告犯罪，依法應
      諭知無罪之判決。
五、原審以被告丁○○於警訊時自白與貴華共同販賣安非他命，經調查後難認被告
    警訊時之自白與事實相符，復查無其他積極證據足認被告確有公訴人所指之犯行
    ，而為無罪之判決，其認事用法並無違誤，檢察官提起上訴指摘原判決不當，即
    無理由，應駁回其上訴。
據上論斷，應依刑事訴訟法第三百六十八條判決如主文。
本案經檢察官沈世箴到庭執行職務。
中      華      民      國      九十一      年     四     月     九     日
                              臺灣高等法院刑事第二十一庭
                                  審判長法  官  葉  騰  瑞
                                        法  官  莊  明  彰
                                        法  官  黃  國  忠
右正本證明與原本無異。
如不服本判決應於收受送達後十日內向本院提出上訴書狀，其未敘述上訴理由者並得
於提起上訴後十日內向本院補提理由書（均須按他造當事人之人數附繕本）。
                                        書記官  劉  貞  達
中      華      民      國      九十一      年     四     月     九     日
